【裁判字號】    92,易,379
【裁判日期】    920603
【裁判案由】    毒品危害防制條例
【裁判全文】
臺灣彰化地方法院刑事判決                          九十二年度易字第三七九號
    公  訴  人  臺灣彰化地方法院檢察署檢察官
    被      告  甲○○
右列被告因違反毒品危害防制條例案件，經檢察官提起公訴（九十二年度毒偵字第五
四七號），本院判決如左：
    主      文
甲○○施用第二級毒品，累犯，處有期徒刑柒月。
扣案之安非他命殘渣袋壹個沒收銷燬之。
    事      實
一、甲○○曾於民國八十六年間，因違反麻醉藥品管理條例案件，經法院判處有期徒
    刑四月確定，甫於八十八年三月十三日執行完畢。其曾於八十七年間，因違反麻
    醉藥品管理條例案件，經本院依職權裁定送觀察、勒戒後，認有繼續施用毒品傾
    向，再經本院裁定令入戒治處所施以強制戒治一年，執行期滿，業經本院於八十
    九年五月三十一日以八十七年度易字第四九二號判決免刑確定。詎甲○○仍不知
    悔改，於五年內，復於九十二年一月九日或其前四日內之某一時點，在某不詳地
    點，以不詳方式，施用第二級毒品安非他命一次。嗣於九十二年一月九日下午一
    時三十分許，在其位於彰化縣員林鎮湖水巷四十三號住處為警查獲，並扣得其所
    有之安非他命殘渣袋一個。
二、案經彰化縣警察局員林分局報請台灣彰化地方法院檢察署檢察官偵查起訴。
    理      由
一、訊據被告甲○○矢口否認右揭犯行，辯稱：伊並未施用安非他命，不知為何尿液
    中會有甲基安非他命反應云云。惟查，警方於九十二年一月九日所採取被告尿液
    送檢驗結果，確呈甲基安非他命陽性反應，此有彰化縣衛生局煙毒尿液檢驗成績
    書一份附卷可稽，而依人體施用毒品安非他命後能從所排尿液中驗出甲基安非他
    命反應之時間依續約為四日左右，是以被告確於九十二年一月九日或其前四日內
    某日有施用第二級毒品安非他命一次之行為，此外並有安非他命殘渣袋一個扣案
    可稽，被告所辯未施用毒品安非他命顯係事後卸責之詞，不足採信。又被告確曾
    於八十七年間，因違反麻醉藥品管理條例案件，經本院依職權裁定送觀察、勒戒
    後，認有繼續施用毒品傾向，再經本院裁定令入戒治處所施以強制戒治一年，執
    行期滿，業經本院於八十九年五月三十一日以八十七年度易字第四九二號判決免
    刑確定，此有刑案資料查註紀錄表及被告全國前案紀錄表在卷可證。綜上所述，
    本件事證已臻明確，被告犯行堪予認定。
二、核被告所為，係犯毒品危害防制條例第十條第二項之罪。其於施用毒品前後持有
    安非他命之低度行為，應為施用之高度行為所吸收，不另論罪。又被告曾於八十
    六年間，因違反麻醉藥品管理條例案件，經法院判處有期徒刑四月確定，甫於八
    十八年三月十三日執行完畢，此有台灣彰化地方法院檢察署刑案資料查註紀錄表
    在卷可稽，其於受有期徒刑執行完畢五年以內再犯有期徒刑以上之本罪，為累犯
    ，應依法加重其刑。爰審酌被告犯罪之動機、所生損害及犯罪後之態度等一切情
    狀，量處如主文所示之刑，以示懲儆。扣案之安非他命殘渣袋一個（毒品安非他
    命與塑膠袋無從分離）係毒品，應併予諭知沒收銷燬之。
據上論斷，應依刑事訴訟法第二百九十九條第一項前段，毒品危害防制條例第十條第
二項、第十八條第一項前段，刑法第十一條前段 、第四十七條，判決如主文。
中      華      民      國    九十二    年      六      月      三      日
                                  台灣彰化地方法院刑事第二庭
                           法      官  石  馨  文
右正本證明與原本無異。
如不服本判決，應於判決送達後十日內，向本院提出上訴狀（須附繕本）。
                                      法院書記官  呂  雅  惠
中      華      民      國    九十二    年      六      月      九      日
附錄法條
毒品危害防制條例第十條第二項
施用第二級毒品者，處三年以下有期徒刑。


司法院資訊處製作；財團法人民間司法改革基金會備份。
